臺灣屏東地方法院刑事判決
111年度易字第763號
公  訴  人  臺灣屏東地方檢察署檢察官
被      告  黃宏益


上列被告因違反毒品危害防制條例案件，經檢察官聲請以簡易判
決處刑（111年度撤緩毒偵字第101號），本院認不宜以簡易判決
處刑（原案號：111年度簡字第1534號），改依通常程序，並判
決如下：
    主  文
本件公訴不受理。
    理  由
一、聲請簡易判決處刑意旨如附件聲請簡易判決處刑書所載。
二、按起訴之程序違背規定者，應諭知不受理之判決，並得不經
    言詞辯論為之，刑事訴訟法第303條第1款、第307條分別定
    有明文。另按毒品危害防制條例第20條於民國109年1月15日
    經總統公布修正，而於同年7月15日生效施行，該條第1項規
    定：「犯第10條之罪者，檢察官應聲請法院裁定，或少年法
    院（地方法院少年法庭）應先裁定，令被告或少年入勒戒處
    所觀察、勒戒，其期間不得逾2月」，同條第3項則規定：「
    依前項規定為觀察、勒戒或強制戒治執行完畢釋放後，3年
    後再犯第10條之罪者，適用前二項之規定」。而現行毒品危
    害防制條例認施用毒品者具有「病患性犯人」特質，強調「
    治療勝於處罰」、「醫療先於司法」，應以「3年」為期，
    建立「定期治療」之模式，準此，毒品危害防制條例第20條
    第3項規定中所謂「3年後再犯」，只要本次再犯（不論修正
    施行前、後）距最近1次觀察、勒戒或強制戒治執行完畢釋
    放，已逾3年者，即該當之，不因其間有無犯毒品危害防制
    條例第10條之罪經起訴、判刑或執行而受影響（最高法院10
    9年度台上大字第3826號裁定意旨參照）。次按之前若曾經
    檢察官為附戒癮治療之緩起訴，不論該附戒癮治療是否曾經
    撤銷或已完成，依最高法院109年度台上大字第3536號裁定
    揭示之最高法院多數見解、110年度台上字第2096號揭示經
    由徵詢程序最高法院所達成之統一見解，均認與觀察、勒戒
    等處遇執行完畢有別，應與「未曾受觀察、勒戒處分」者為
    相同處理。
三、經查，就被告有於聲請簡易判決處刑書所載之時、地，施用
    第二級毒品甲基安非他命1次，除據被告坦承不諱外，並有
    卷附屏東縣政府警察局毒品案件涉嫌人尿液採證編號姓名對
    照表(編號：屏警刑○00000000)、及正修科技大學超微量研
    究科技中心110年4月6日尿液檢驗報告等件在卷可參，足認
    被告前揭任意性自白與事實相符，堪以採信，被告確有於上
    述時間施用第二級毒品犯行，所為觸犯毒品危害防制條例第
    10條第2項之施用第二級毒品罪無訛。
四、惟本案係於111年10月12日始繫屬於本院，此有臺灣屏東地
    方檢察署111年10月11日屏檢錦宿111撤緩毒偵101字第11190
    39872號函及其上本院收文章戳在卷可稽，而被告前因施用
    毒品案件，經法院裁定送觀察勒戒後，因認無繼續施用毒品
    之傾向，於101年4月17日執行完畢出所等情，有臺灣高等法
    院被告前案紀錄表附卷可查。至於被告前雖因本件施用毒品
    案件，經臺灣屏東地方檢察署檢察官為附命完成戒癮治療之
    緩起訴處分確定，惟被告於緩起訴期間內已遭撤銷該緩起訴
    處分等情，亦有本件撤銷緩起訴處分書、臺灣高等法院被告
    前案紀錄表等件在卷可憑，亦即被告雖曾受有上開附戒癮治
    療之緩起訴處分，惟因未履行完成，應視為觀察勒戒尚未執
    行完畢，檢察官應依修正後毒品危害防制條例第20條第1項
    等規定，聲請法院裁定令被告入勒戒處所施以觀察、勒戒等
    ，始為適法。是以檢察官逕予聲請簡易判決處刑，其程序自
    屬違背規定，爰不經言詞辯論，逕為諭知不受理之判決。
本案經檢察官周甫學聲請簡易判決處刑。
中　　華　　民　　國　　111 　年　　11　　月　　23　　日
                  刑事第二庭    法  官  簡光昌
以上正本證明與原本無異。
如不服本判決應於收受判決後20日內向本院提出上訴書狀，並應
敘述具體理由；其未敘述上訴理由者，應於上訴期間屆滿後20日
內向本院補提理由書（均須按他造當事人之人數附繕本）「切勿
逕送上級法院」。
中　　華　　民　　國　　111 　年　　11　　月　　23  　日
                                書記官　許珍滋
【附件】
臺灣屏東地方檢察署檢察官聲請簡易判決處刑書　
                                111年度撤緩毒偵字第101號
　　被　　　告　甲○○　
上列被告因違反毒品危害防制條例案件，經偵查終結，認為宜聲請
以簡易判決處刑，茲敘述犯罪事實、證據並所犯法條如下：
　　　　犯罪事實
一、甲○○基於施用第二級毒品之犯意，於民國110年3月16日17時
    許，在屏東縣○○鄉○○路0號之住處內，以將第二級毒品甲基
    安非他命置入玻璃球內加熱後吸食煙霧之方式，施用第二級
    毒品甲基安非他命1次。嗣於110年3月18日7時10分許，經警
    持本署檢察官核發之鑑定許可書強制其到場採尿送驗後，結
    果檢出安非他命、甲基安非他命陽性反應，始悉上情。
二、經屏東縣政府警察局移送偵辦。
　　　　證據並所犯法條
一、上開犯罪事實，業據被告甲○○於警詢及偵查中坦承不諱，並
    有本署鑑定許可書、屏東縣政府警察局毒品案件涉嫌人尿液
    採證編號姓名對照表(尿液編號：屏警刑○00000000號)、正
    修科技大學超微量研究科技中心(報告編號：R00-0000-000
    號)各1份在卷可稽，是被告任意性之自白核與事實相符，其
    犯嫌應堪認定。
二、核被告所為，係犯毒品危害防制條例第10條第2項之施用第
    二級毒品罪嫌。
三、依毒品危害防制條例第23條第2項、刑事訴訟法第451條第1 
    項聲請逕以簡易判決處刑。
  　此　致
臺灣屏東地方法院
中　　華　　民　　國　 111　　年　  10　　月　　5 　　日
　　　　　　　　　　　　　　　檢　察　官　周甫學
本件正本證明與原本無異
中　　華　　民　　國　 111　　年　  10  　月　   7 　 日
                              書　記　官  林銥綺